臺灣臺北地方法院刑事判決
111年度交簡字第1121號
聲  請  人  臺灣臺北地方檢察署檢察官
被      告  李興傑


上列被告因公共危險案件，經檢察官提起公訴（111年度偵字第3
2776號），本院判決如下：
    主          文
李興傑犯不能安全駕駛動力交通工具罪，處有期徒刑叁月，如易
科罰金，以新臺幣壹仟元折算壹日。
    犯罪事實及理由
一、本案犯罪事實及證據均引用附件檢察官聲請簡易判決處刑書
    之記載。
二、論罪科刑：
　㈠核被告李興傑所為，係犯刑法第185條之3第1項第1款之不能
    安全駕駛動力交通工具罪。
　㈡本院以行為人之責任為基礎，審酌「酒後不開車」之觀念，
    為近年來學校教育、政府宣導及各類媒體廣為頻繁介紹傳達
    各界，被告對於酒後駕車對一般往來之公眾具有高度危險性
    及違法性，理應知之甚詳，竟於飲用含有酒精成分之保力達
    1瓶後，未考量自身年齡及身體代謝情形，於已達酒精呼氣
    濃度每公升0.36毫克之不能安全駕駛動力交通工具之情況下
    ，仍「無照」騎乘普通重型機車上路，有公路監理電子閘門
    在卷可查，其行為罔顧行人往來安全，幸未有肇事情形，所
    為應予非難。除上開犯罪情狀外，被告於犯後已坦承犯行，
    態度尚可，被告前因不能安全駕駛，經臺灣新北地方法院以
    97年度交簡字第3534號判決處拘役40日確定，有卷附臺灣高
    等法院被告前案紀錄表可證，顯見被告並非初犯，不宜如初
    犯者量處較輕之刑，兼衡國中畢業之智識程度，現為工人，
    家庭經濟狀況勉持等一般情狀，綜合卷內一切情形，量處如
    主文所示之刑，並諭知易科罰金之折算標準。
三、依刑事訴訟法第449條第1項前段、第3項、第454條第2項，
    逕以簡易判決處刑如主文。
四、如不服本判決，得自收受送達翌日起20日內，向本院提出上
    訴書狀，上訴於本院第二審合議庭（須附繕本）。 
本案經檢察官李彥霖聲請以簡易判決處刑。
中　　華　　民　　國　　111 　年　　11　　月　　23　　日
　　　　　　　　　刑事第十庭  法　官　黃瑞成
上正本證明與原本無異。
如不服本判決應於收受送達後20日內向本院提出上訴書狀，並應
敘述具體理由；其未敘述上訴理由者，應於上訴期間屆滿後20日
內向本院補提理由書（均須按他造當事人之人數附繕本）「切勿
逕送上級法院」。因疫情而遲誤不變期間，得向法院聲請回復原
狀。
                              書記官  李佩樺
中　　華　　民　　國　　111 　年　　11　　月　　23　　日
附錄本案所犯法條：刑法第185條之3第1項第1款
中華民國刑法第185條之3
駕駛動力交通工具而有下列情形之一者，處3年以下有期徒刑，
得併科30萬元以下罰金：
一、吐氣所含酒精濃度達每公升零點二五毫克或血液中酒精濃度
    達百分之零點零五以上。
二、有前款以外之其他情事足認服用酒類或其他相類之物，致不
    能安全駕駛。
三、服用毒品、麻醉藥品或其他相類之物，致不能安全駕駛。
因而致人於死者，處3年以上10年以下有期徒刑，得併科2百萬元
以下罰金；致重傷者，處1年以上7年以下有期徒刑，得併科1百
萬元以下罰金。
曾犯本條或陸海空軍刑法第54條之罪，經有罪判決確定或經緩起
訴處分確定，於十年內再犯第1項之罪因而致人於死者，處無期
徒刑或5年以上有期徒刑，得併科3百萬元以下罰金；致重傷者，
處3年以上10年以下有期徒刑，得併科2百萬元以下罰金。
附件：　　　　　　　　　
臺灣臺北地方檢察署檢察官聲請簡易判決處刑書
                                    111年度偵字第32776號
　　被　　　告　李興傑　男　42歲（民國00年0月00日生）
　　　　　　　　　　　　住○○市○○區○○街00巷0弄0號7   樓
　　　　　　　　　　　　國民身分證統一編號：Z000000000號
上列被告因公共危險案件，業經偵查終結，認宜聲請以簡易判決
處刑，茲將犯罪事實及證據並所犯法條分敘如下：
　　　　犯罪事實
一、李興傑於民國111年9月23日上午8時至12時許，在新北市三
    重區中正北路某工地內，飲用含有酒類成分之保力達飲料1
    瓶多後，基於酒後駕駛動力交通工具之犯意，於同日晚間10
    時許，騎乘車牌號碼000-000號普通重型機車上路，嗣於同
    日晚間11時22分許，行經新北市新店區環河快速道路及安和
    路3段9巷口時，因行跡搖擺、面色通紅而為警攔查，經警對
    其實施吐氣酒精濃度檢測，測得其吐氣所含酒精濃度達每公
    升0.36毫克，始悉上情。　
二、案經新北市政府警察局新店分局報告偵辦。
　　　　證據並所犯法條
一、上揭事實，業據被告李興傑於警詢及偵訊中坦承不諱，並有
    酒精測定紀錄表、新北市政府警察局吐氣酒精濃度檢測暨拒
    測法律效果確認單、新北市政府警察局舉發違反道路交通管
    理事件通知單、財團法人台灣商品檢測驗證中心呼氣酒精測
    試器檢定合格證書各1份附卷可稽，足認被告之自白與事實
    相符，被告犯嫌應堪認定。
二、核被告所為，係犯刑法第185條之3第1項第1款之吐氣所含酒
    精濃度達每公升0.25毫克以上而駕駛動力交通工具罪嫌。
三、依刑事訴訟法第451條第1項聲請逕以簡易判決處刑。
　　此　致
臺灣臺北地方法院
中　　華　　民　　國　 111　　年　　10　　月　　25　日
　　　　　　　　　　　　　　　檢  察  官　李彥霖
本件正本證明與原本無異
中　　華　　民　　國　 111　　年　　11　　月　　10　　日
　　　　　　　　　　　        書　記　官  郭昭宜

本件係依刑事訴訟法簡易程序辦理，法院簡易庭得不傳喚被告、
輔佐人、告訴人、告發人等出庭即以簡易判決處刑；被告、被害
人、告訴人等對告訴乃論案件如已達成民事和解而要撤回告訴或
對非告訴乃論案件認有受傳喚到庭陳述意見之必要時，請即另以
書狀向簡易法庭陳述或請求傳訊。


附錄本案所犯法條全文
中華民國刑法第185條之3
駕駛動力交通工具而有下列情形之一者，處 3 年以下有期徒刑
，得併科 30 萬元以下罰金：
一、吐氣所含酒精濃度達每公升零點二五毫克或血液中酒精濃度
    達百分之零點零五以上。
二、有前款以外之其他情事足認服用酒類或其他相類之物，致不
    能安全駕駛。
三、服用毒品、麻醉藥品或其他相類之物，致不能安全駕駛。
因而致人於死者，處 3 年以上 10 年以下有期徒刑，得併科 2
百萬元以下罰金；致重傷者，處 1 年以上 7 年以下有期徒刑，
得併科 1 百萬元以下罰金。
曾犯本條或陸海空軍刑法第 54 條之罪，經有罪判決確定或經緩
起訴處分確定，於十年內再犯第 1 項之罪因而致人於死者，處
無期徒刑或 5 年以上有期徒刑，得併科 3 百萬元以下罰金；致
重傷者，處 3 年以上 10 年以下有期徒刑，得併科 2 百萬元以
下罰金。